---
title: "extract-PDF-text"
author: "Author: [You-Jun Yu](https://github.com/littlefish0331)"
date: "`r Sys.setlocale('LC_TIME', 'English'); format(Sys.time(), '%Y %b %d %a, %H:%M:%S')`" 
output:
  rmdformats::readthedown:
    css: style.css
    self_contained: TRUE
    thumbnails: FALSE
    lightbox: TRUE
    gallery: FALSE
    highlight: tango #探戈橘
    code_folding: show
    toc_depth: 3
---

```{r setup, echo=TRUE, message=FALSE, warning=FALSE, results='hide'}
rm(list = ls()); gc()
library(knitr)
library(kableExtra)
library(dplyr)
library(data.table)
library(pdftools)
knitr::opts_chunk$set(
	# 這邊是針對所有chunk的設定
	echo = TRUE,
	message = FALSE,
	warning = FALSE
	# knitr.purl.inline = TRUE
)
```

# all PDF files

```{r}
all_files <- list.files(path = "../TANet2020論文集/", pattern = "pdf$", full.names = T)
```

---

## PDF 純文字

- 優點: 快速提取所有文字
  - 表格(O)
  - 列點(O)
  - 圖中文字(X): 這個如果真的要，需要用 OCR。
- 缺點: 文章段落不連續
  - 因為檔案是一行一行讀入，加上TANet的論文格式是直式兩排，所以會導致讀取的文字會有跨排讀入的問題。
  - 就算想整理成奇數一類當成左排，偶數一類當成右排，也無法完善。因為還有字體大小與表格的問題，所以不能做這樣簡單的分類。

```{r}
tmp01 <- pdf_text(pdf = all_files[1])
tmp01[1] %>% substring(., 1, 1000) %>% gsub(pattern = " +", " ", .) %>% cat
tmp01[1] %>% substring(., 1, 1000) %>% gsub(pattern = " +", "---", .)
```

## PDF 表格位置與文字

PDF 背後其實是一塊一塊的文字區塊，
所以這種讀取方式是，返回文字區塊，以及裡面的內容。

- width 寬
- height 高
- x 左上角的x錨點
- y 左上角的y錨點
- space: 不太清楚原本的作用是什麼，但我猜測是註記後面的文字段落是否原本在頭或尾有空格。
- 在該區塊內的文字

**嘗試做法:**

- 思考透過排序(x,y)錨點的方式，但結果不太好
- 利用 width, height, x, y
  - 如果y和下一個y差太多，表示不同段
  - 如果x+width=下一個x，表示同一行

那最終資料清理的結果是希望同一行或是同一段的文字，
能盡可能的連在一起。

```{r}
tmp01 <- pdf_data(pdf = all_files[1])
tmp02 <- tmp01[[1]] %>% data.table()


# ---
next_x <- tmp02$width+tmp02$x
diff_x <- c(0, (head(next_x, -1) - tmp02$x[-1])) %>% abs
# diff_x %>% table #<=10就視為同一行
# diff_x %>% table %>% plot(., type = "b")
# diff_x %>% table %>% sort %>% rev

diff_y = c(0, diff(tmp02$y)) %>% abs
# diff_y %>% table() #<=16就視為同一段了。


# ---
tmp02[, `:=`(diff_x = diff_x,
             diff_y = diff_y,
             x_group = ifelse(diff_x<=10, 0, 1),
             y_group = ifelse(diff_y<=16, 0, 1) )
      ][, `:=`(xy_group = ifelse(tmp02$x_group==1 & tmp02$y_group==1, 
                                 1, 0) %>% cumsum())]
tmp03 <- tmp02[, .(text_group = paste0(text, collapse = "")), by = .(xy_group)]
```

---

## PDF 資訊

這我不需要

```{r eval = F}
pdf_info(pdf = all_files[1])
```

---

## PDF 的大綱

就是 PDF 左側的書籤。
bookmark, toc

```{r eval = F}
tmp <- pdf_toc(pdf = all_files[1])
```

---

## do loop

see extract-PDF-text-forloop.R

---

## END


